臺灣苗栗地方法院民事簡易判決　　　　　　 93年度苗簡字第549號
原　　　告　戊○○
訴訟代理人　己○○
被　　　告　乙○○
　　　　　　　　　　　　號3樓.
　　　　　　甲○○
上列當事人間請求給付票款事件，本院於民國94年5 月3 日言詞
辯論終結，判決如下：
    主      文
被告應連帶給付原告新臺幣貳佰肆拾壹萬元，及自民國九十三年
八月三十日起至清償日止，按年息百分之六計算之利息。
訴訟費用由被告連帶負擔。
本判決得假執行。
    事實及理由
一、原告主張其持有訴外人邱坤升為發票人、發票日為93年1 月
    10 日 、面額為新台幣（下同）241 萬元、付款人為臺灣省
    合作金庫頭份金庫、票號0000000 號、並由訴外人丁○○、
    丙○○及被告2 人為背書人之支票1 紙（下稱系爭支票）。
    詎原告於93年8 月30日持該支票向付款人為付款之提示，竟
    遭拒付，追索無效，訴外人邱坤升經原告屢次催討均置不理
    。被告為該支票之背書人，依法應負連帶清償責任，爰依票
    據法律關係請求被告連帶給付票款等語。並聲明被告連帶
    2,410,000 元，及自提示付款日即93年8 月30日起至原告清
    償日止，按年息百分之6 計算之利息。
二、被告則以伊等並不認識原告亦未向其為借款，更從未於訴外
    人邱坤升所簽發之系爭支票上為任何背書之行為，從而原告
    與被告間並無任何債權債務關係存在等語。並聲明駁回原告
    之訴。
三、兩造不爭執之事實：
（一）原告持有之系爭支票經屆期提示不獲付款，並經原告提出
      支票及退票理由單各乙紙為證。
（二）系爭支票之背書人為被告及訴外人丁○○、丙○○，且印
      文為真正，被告並不爭執。
四、得心證之理由：
本件兩造所爭執之處，應在於系爭支票被告是否應負背書人責任
？
（一）按私人之印章，由自己或有權之人保管、使用，是為常態
      ；被人盜用，是為變態，主張變態事實之當事人，應負舉
      證之責任。系爭保證書上所蓋上訴人之印文，既屬真正，
      而上訴人又未能舉證證明該印章被盜用，則原審根據該保
      證書認定兩造間有保證契約存在，自無不合；又按當事人
      如已承認私文書上之印文為真正，僅否認係其本人或代理
      人所蓋時，按諸舉證責任分配原則，自應由為此爭執之當
      事人負舉證責任，（最高法院82年度台上字第1505號、87
      年度台上字第294 號分別著有裁判可參）。從而，以蓋章
      代票據上之簽名，其蓋章通常必出於本人之意思，被告既
      承認系爭支票背書人欄下之印章為其所有，則就該印章係
      被其妻或母即訴外人丁○○無權使用之事實，自應由其舉
      證證明。
（二）經查，本件原告主張之事實，業據其提出與所述相符之原
      支票及退票理由單各 1紙為證，而被告辯稱系爭支票上被
      告之印文係被其妻或母即訴外人丁○○無權使用之事實，
      即應由被告負舉證責任。而被告自始至終僅一再陳稱系爭
      支票上被告之印文係其妻或母即丁○○無權使用，而未舉
      證證明系爭支票上被告之印文係被其妻或母即訴外人丁○
      ○無權使用，自難認被告主張系爭支票上被告之印文係被
      無權使用等情為實在，是被告所辯尚不足採信。
（三）次按在票據上簽名者，應依票上所載文義負責，發票人應
      照支票文義擔保支票之支付。票據法第5 條第1 項、第12
      6 條規定甚明。又匯票發票人應照匯票文義擔保付款，背
      書人準用之。另匯票發票人、背書人對於執票人連帶負責
      。前開規定，均於支票準用之。執票人向支票債務人行使
      追索權時，得請求自為付款提示日起之利息，如無約定利
      率者，依年利率6 釐計算，票據法第29條第1 項、第39條
      、第96條第1 項、第133 條、第144 條亦分別定有明文。
      據此，原告本於票據債權之法律關係，訴請被告連帶清償
      如主文第1 項之金額及法定遲延利息，依法即無不合，應
      予准許。
（四）本件係命清償票據上債務之判決，依民事訴訟法第389 條
      第1項第3款之規定，自應依職權宣告假執行。
五、據上論結，本件原告之訴為有理由，合依民事訴訟法第 436
    條第2 項、第85條第2 項、第389 條第1 項第3 款，判決如
    主文。
中　　華　　民　　國　　94　　年　　5 　　月　　13　　日
                  民事庭法　官　林靜雯
以上正本係照原本作成
如對本判決上訴，須於判決送達後20日內向本院提出上訴狀
中　　華　　民　　國　　94　　年　　5 　　月　　13　　日
                        書記官　劉碧雯
